【裁判字號】    93,訴,694
【裁判日期】    950117
【裁判案由】    違反槍砲彈藥刀械管制條例
【裁判全文】
臺灣士林地方法院刑事判決               93年度訴字第694號
公  訴  人  臺灣士林地方法院檢察署檢察官
被      告  丙○○
                    （另案於臺灣臺北監獄執行中）
指定辯護人  本院公設辯護人  戊○○
被      告  丁○○
                    樓
                    （
選任辯護人  陳垚祥律師
上列被告因違反槍砲彈藥刀械管制條例案件，經檢察官提起公訴
（93年度偵字第926號），本院判決如下：
    主  文
丙○○未經許可，持有可發射子彈具有殺傷力之改造手槍，累犯
，處有期徒刑貳年貳月，併科罰金新台幣陸萬元。罰金如易服勞
役，以新臺幣玖佰元（即銀元佰元）折算壹日。扣案之改造貝
瑞塔手槍壹把（含彈匣壹個）（槍枝管制編號：0000000000）沒
收。
丁○○未經許可，寄藏可發射子彈具有殺傷力之改造手槍，處有
期徒刑拾月，併科罰金新臺幣參萬元。罰金如易服勞役，以新臺
幣玖佰元（即銀元佰元）折算壹日。扣案之改造貝瑞塔手槍壹
把（含彈匣壹個）（槍枝管制編號：0000000000）沒收。又收受
贓物，處有期徒刑伍月。扣案之偽造車號3H-6082 號自用小客車
車牌貳面均沒收；應執行有期徒刑壹年貳月，併科罰金新臺幣參
萬元。罰金如易服勞役，以新臺幣玖佰元（即銀元佰元）折算
壹日。扣案之改造貝瑞塔手槍壹把（含彈匣壹個）（槍枝管制編
號：0000000000）、偽造車號3H-6082 號自用小客車車牌貳面，
均沒收。
    事  實
一、丙○○（毀損、竊盜、偽造文書之犯行，經檢察官另移併臺
    灣桃園地方法院審理）曾於民國91年間因贓物案件，經台灣
    新竹地方法院判處有期徒刑3 月確定，於91年10月31日易科
    罰金執行完畢（構成累犯）；丁○○曾於80年間因竊盜案件
    ，經台灣高等法院判處有期徒刑4 月確定，於80年12月9 日
    因羈押折扺刑期期滿執行完畢。復於80年間因違反國家總動
    員法，經台灣高等法院判處有期徒刑1 年，於81年3 月25日
    執行完畢（不構成累犯）。丙○○、丁○○均明知具有殺傷
    力仿WALTHER 廠半自動手槍製造之金屬玩具槍換裝土造金屬
    槍管、土造金屬槍機及保險鈕而成之改造手槍一支（含彈匣
    一個）（槍枝管制編號0000000000），可擊發適用之子彈，
    且具殺傷力，係槍砲彈藥刀械管制條例管制之槍枝，未經許
    可不得持有、寄藏，丙○○竟於92年3 、4 月間，經庚○○
    （違反槍砲彈藥刀械管制條例之犯行，另案由臺灣板橋地方
    法院審理）出資新臺幣（下同）19萬元後，由丙○○出面，
    在不詳地點，購得其中前開該把改造手槍後即攜持在身，至
    92年7 月12日上午10時許，丙○○乃將上開改造手槍，攜至
    臺北縣五股鄉○○路一帶，並打電話給丁○○請其至該處拿
    取，委由丁○○保管，丁○○應允後，仍無故代為寄藏之，
    並受託將之寄藏在臺北縣新莊市○○○街118 號2 樓之現住
    處。
二、又丁○○明知丙○○所持用經改懸偽造3H- 6082號牌照之原
    車牌號碼8A-8326 號自用小客車，係竊得之贓物，且該偽造
    車牌係由其提供車籍給丙○○偽造，竟基於收受贓物及共同
    行使偽造特種文書之犯意，於92年7 月12日上午10時許，在
    臺北縣五股鄉○○路一帶，收受該車供己使用，迄同年7 月
    14日下午3 時許，駛經桃園縣平鎮市○○路5 巷25之3 號旁
    ，為警當場查獲，並扣得前開偽造之車牌2 面。丁○○因遭
    警攔檢逮捕，丁○○於有偵查權限之機關及公務員發覺其上
    開寄藏改造手槍犯罪前，即向警員乙○○自承前開寄藏改造
    手槍之上情，且帶同警員至臺北縣新莊市○○○街118 號2
    樓之現住處內起獲前述具有殺傷力之改造手槍1 枝，主動報
    繳其持有之全部槍枝，並自願接受裁判。
三、案經桃園縣政府警察局龜山分局報請台灣士林地法院檢察署
    檢察官偵查起訴。
    理  由
一、上揭被告丁○○無故寄藏改造手槍、收受贓物及行使偽造特
    種文書之犯罪事實，業據被告丁○○於警詢、偵查及本院審
    理時坦承不諱；訊據被告丙○○則矢口否認涉有上揭持有改
    造手槍犯行，辯稱：伊在92年7月12日當天上午10點多已經
    在瑞芳分局因通緝被逮捕歸案，伊根本不可能將槍交給丁○○，伊亦未幫庚○○買槍，扣案這把槍是庚○○與甲○○去
    買的，92年7月11日甲○○和丁○○去宜蘭偷車子，甲○○
    有將這把槍帶去，後來甲○○在92年7月12日早上5點多被瑞
    芳警方逮捕，因此打電話叫伊去聘請律師，伊即找汽車公會
    理事長一起去瑞芳分局，這個時間伊根本不可能去交槍，伊
    與丁○○、庚○○、甲○○存有嫌怨，方遭誣攀，扣案之改
    造手槍及贓車非在伊身上查獲，伊絕無涉及本件犯行云云。
    經查：
（一）證人庚○○於偵查時結證稱：我不知道丙○○去何處買槍
      ，我給他19萬元，是丁○○帶警察去新莊中港一街找到1
      支，那1 支是丙○○自己保管，2 把槍是我在92年3 、4
      月間在桃園平鎮市的租屋處給丙○○錢，他去買的，我到
      花蓮時拿走1 支，另1 支他們自己拿走。槍買來之後我及
      丙○○1 人拿1 支，被查獲的是丙○○當時所拿的，本來
      我是要買制式的，但是買來後才知道是改造的等語；證人
      庚○○於偵查時與被告丙○○為對質時，仍證稱確有拿19
      萬元給丙○○去買槍枝等語（見台灣士林地方法院檢察署
      93年度偵字第926 號卷第63至64頁），核與證人甲○○於
      偵查時結證稱：查扣手槍1 支是庚○○叫丙○○買的，是
      我們被查獲前一天庚○○叫人家交給丙○○，我們都是放
      在租屋處。買手槍是用公款買的，庚○○要的。槍枝原是
      庚○○要買1 支制式手槍，後來是2 支改造的。7 月5 日
      庚○○拿1 支去犯案，另1 支他拿給丙○○去退錢等語相
      符（見台灣宜蘭地方法院檢察署92年度偵字第2643號偵查
      卷第33至34頁）；與證人即同案被告丁○○於本院審理時
      結證稱：扣案之槍枝是由伊主動向警方供出而起獲，該槍
      枝原本係放在改懸偽造3H-6082 號車子駕駛座的盒子裡，
      係伊把它拿到家裡放的。因為伊在93年7 月12日上午10時
      左右接到丙○○的電話說車子放在台北縣五股鄉○○路，
      叫伊去開回來，鑰匙是插在車子上，停在工廠門口，丙○○打電話來時，說這個盒子內有蠻重要的東西，我就把盒
      子拿回家放等語（見本院94年12月6 日審理筆錄）相符。
      且衡諸甲○○於92年7 月12日遭警逮捕，尚會打電話給丙○○請其委任律師，被告丙○○亦於當天與友人趕到瑞芳
      分局關心等情，業據被告丙○○所自承，顯然被告丙○○
      與甲○○交情很好，否則何以仍趕赴警局關心甲○○，足
      見甲○○與被告丙○○有一定之交情，扣案槍枝若非被告
      丙○○所持有，甲○○應無故為不利被告丙○○之證述。
      再參諸證人庚○○、甲○○平日即與被告丙○○共同犯竊
      盜案，亦有丙○○經台灣桃園地方法院檢察署檢察官93年
      度偵字第1706號起訴書在卷為憑（見台灣士林地方法院檢
      察署93 年 度偵字第926 號卷第67至71頁）及庚○○經台
      灣高等法院以94年度上易字第1001號判決之判決書附於本
      院卷為憑，是證人甲○○所證稱買槍的錢是用竊盜之公款
      買得，丙○○拿扣案之槍枝，證人庚○○證稱拿錢給丙○○去買槍，丙○○拿走扣案之槍枝等語，顯與事實相符，
      自堪以採信。而被告丁○○與被告丙○○認識有10年之久
      ，其尚提供其大嫂所有之3H- 6082號自小客之車籍給被告
      丙○○做AB車之車牌，並曾在92年7 月1 日起和丙○○、
      甲○○一同住過桃園縣觀音鄉的租屋處等情，亦據證人即
      被告丁○○證述在卷，且被告丙○○對上情亦不爭執，顯
      見被告丁○○與被告丙○○有很好之交情，再本件被告丁○○經警查獲其駕駛贓車後即主動向警方供出其住處藏有
      扣案之槍枝，其就自己寄藏槍枝犯行已明白供出，若非該
      槍枝來源係被告丙○○所寄放，以被告丁○○與被告丙○○之交情而言，其斷無為前開證述之可能，是證人即被告
      丁○○之前開證述亦堪予採信。綜合前開證人庚○○、甲○○、丁○○3 人之證述，對於如何購買槍枝、被告丙○○如何持有扣案槍枝等情，均互核相符，並有扣案之槍枝
      為憑，且上開扣案之改造貝瑞塔手槍1 枝經送請內政部警
      政署刑事警察局鑑驗結果，認係由仿WALTHER 廠半自動手
      槍製造之金屬玩具槍換裝土造金屬槍管、土造金屬槍機及
      保險鈕而成之改造手槍一支（含彈匣一個）（槍枝管制編
      號000000 0000）， 可擊發適用之子彈，且具殺傷力等情
      ，亦有內政部警政署刑事警察局92年9 月16日刑鑑字第09
      201 36977 號鑑定書1 份在卷可考。雖被告丙○○及辯護
      人質疑扣案槍枝撞針無法正常復位，是否仍具殺傷力云云
      。惟本院就此再函詢內政部警政署刑事警察局，據覆稱：
      扣案槍枝之撞針在擊發後，無法順利透過撞針彈簧之簧力
      將撞針後退至定位，惟可以「手動方式」輔助將撞針先推
      至定位，再供擊發子彈使用，所稱「適用之子彈」係指可
      供送鑑槍枝裝填、擊發、發射之適用子彈等情，亦有該局
      94年11月22日刑鑑字第0940145493號函文在卷為憑，顯見
      該槍枝仍可以手動方式擊發子彈而具有殺傷力，堪以認定
      。足見被告丙○○確係無故持有前開具有殺傷力之改造槍
      枝，被告丁○○確係無故寄藏該具有殺傷力之改造槍枝等
      情，至為明確。至證人庚○○雖請丙○○購買2 把槍枝，
      惟本案僅扣得前開丁○○所寄藏之改造手槍1 支，庚○○
      所持有之改造手槍於本案中並未扣得，且丙○○對於庚○○所持有之改造手槍，有無共同持有關係？該改造手槍有
      無殺傷力？均乏積極證據證明，是本院爰僅認定丙○○持
      有1 支改造手槍（槍枝管制編號0000000000）（即丁○○
      所寄藏之改造手槍），附此敘明。
（二）證人庚○○雖於本院審理時，翻異前詞而結證稱：伊係透
      過甲○○去買槍，買回後伊與甲○○各一把，偵查中會講
      說錢是拿給丙○○去買槍，係因為懷疑丙○○找警察來抓
      伊，所以才「咬」丙○○云云。然查，證人庚○○於本院
      審理時尚證稱伊買槍及將槍拿回來時，被告丙○○都不知
      道，亦未看過，且伊未與丙○○共同竊盜等語。惟庚○○
      之前開證述，果係真實，何以丙○○會就槍枝如何購買、
      由誰持有等情，供稱如此詳細。且證人庚○○於本院審理
      時證稱其係最後被抓進去的，則斯時丙○○早於92年7 月
      12日即被警方以通緝犯身分逮捕，其如何能知悉庚○○之
      行蹤並報警查獲，是證人庚○○於本院審理時翻異前詞，
      顯與事實不符，其於本院審理時之證述自難採信。又證人
      即被告丁○○雖於警詢及偵查時均供稱：該槍枝及贓車係
      丙○○於當日當面交給伊的云云，而與其於本院審理時所
      為證詞不相符合。然查，證人即被告丁○○於本院所為之
      證詞，係以證人之身分具結擔保其證言之真實性，其於本
      案已自承犯罪，斷無再陷自己於偽證罪之危險，而為虛偽
      證述之理，是其於本院之證述，本有其可信性，且依司法
      院大法官釋字第582 號解釋文意旨，亦在保障被告丙○○
      對於證人之對質詰問權，本院已予被告丙○○依法行使對
      於證人丁○○之對質詰問權，而證人丁○○對於公訴人、
      辯護人之詰問及本院補充訊問之相關問題有詳盡回答之空
      間，是本院認為證人丁○○於本院審理中之陳述，應較其
      於偵查中之供詞未能賦予被告丙○○行使交互詰問權之陳
      述為可採，況證人丁○○於本院審理時之證述與前開證據
      均屬相符，足見證人即被告丁○○於本院之證述，自堪以
      採信。
（三）被告丁○○所駛用改懸3H-6082 號牌照號碼自用小客車（
      原牌照號碼為8A-8326 號），係陳智暐所有於92年6 月22
      日凌晨零時許，在臺北市○○區○○路10巷46號旁失竊等
      情，業據證人即陳智暐於警詢時證述在卷（雖係審判外之
      陳述，惟被告丁○○、丙○○於言詞辯論終結前未聲明異
      議，視為同意作為證據而有證據能力），且有贓物認領保
      管單、車輛竊盜、車牌失竊資料個別查詢報表─查詢車輛
      認可資料、車籍作業系統─查認可資料等在卷可稽，前開
      扣案之3H-6082 號車牌，經送桃園監理站鑑驗結果，認該
      車牌之字跡、底色漆、四周R 角、四孔洞毛頭皆與真牌不
      相符，有運圓工業有限公司92年8 月25日運鑑字第92082
      501 號鑑定報告書1 份附卷可稽（見台灣士林地方法院檢
      察署92年度偵字第8828號卷第59頁），並經證人何愛玉於
      偵查時結證在卷，足見被告丁○○自白其收受贓車及提供
      車籍給丙○○偽造車牌，其後駛用該車等情，與事實相符
      ，被告丁○○前開犯行，至為明確。
（四）被告丙○○雖以前揭情詞置辯，惟查，被告丙○○於92年
      7月21日第一次警詢時辯稱：伊自87年出監後即未曾見過
      丁○○，也未電話聯絡過，亦未在桃園觀音鄉居住過，92
      年7月12日上午7點伊坐計程車至五股鄉找朋友後，即至瑞
      芳找甲○○，根本不曾與丁○○見面，伊與丁○○很多年
      未曾見過面，亦未曾聯絡過等語（見台灣士林地方法院檢
      察署92年度偵字第8828號卷第36至39頁），然被告丙○○
      於本院審理時則改辯稱：扣案這把槍是庚○○及甲○○合
      買的，甲○○與丁○○帶槍去宜蘭偷車，這把槍是甲○○
      隨身攜帶的；92年7月1日伊與丁○○、甲○○3人一起搬
      到桃園觀音鄉的租屋處，前開車子停放的地方係工廠前，
      該工廠的老闆是甲○○的朋友陳劍龍，陳劍龍最清楚這部
      車的來源，因為他是甲○○的贓物頭云云；觀之被告丙○○之辯詞前後差異甚大，所辯前後不一，已難信實，且參
      諸其於警詢時極力否認有與丁○○見面及聯絡過，經本院
      對證人即被告丁○○交互詰問後，丙○○始供稱其與丁○○於92年7月1日一起住過，若非畏罪情虛，何以於警詢時
      為上開辯詞。且參以被告丁○○自警詢、偵查、本院審理
      時均僅供稱被告丙○○係在五股鄉○○路將槍及前開車子
      交給伊，僅供稱車子係停在工廠前，並未指出何工廠，惟
      被告丙○○竟然能供出該車停放地點係在陳劍龍之工廠前
      ，若非親歷其事，何以能清楚指出車子之停放地點（見本
      院94年12月6 日審理筆錄），又被告丙○○若未參與買槍
      之情事，何以尚能供出槍枝是誰買的，由誰出資等等細節
      。以上觀之，再再足證被告丙○○對前開槍枝及前開懸掛
      偽造車牌之贓車，知之甚詳，然其竟於警詢時，完全撇清
      ，益徵其啟人疑點。況被告丙○○於警詢及本院審理時亦
      供稱其在92年7 月12日確實有到五股鄉一帶，與證人即被
      告丁○○所證稱前開槍枝、贓車係在五股鄉交付乙情又相
      吻合，被告丙○○若未有在該處交槍及贓車之情事，被告
      丁○○何以能知道被告丙○○當天有到五股鄉。又被告丙○○雖辯稱伊在92年7 月12日當天上午10點多已經在瑞芳
      分局因通緝被逮捕歸案，根本不可能將槍交給丁○○云云
      。然查，被告丙○○於92年7 月12日當天係在上午11時20
      分始在台北縣瑞芳鎮○○路○ 段25號即瑞芳分局遭逮捕，
      有該分局所函覆之通緝案件移送書附卷為憑（見本院卷一
      ），顯見被告丙○○前開所辯已與事實不符，而衡諸證人
      即被告丁○○所證稱被告丙○○當日早上10點係在五股鄉
      ，依上開瑞芳分局之函文可知事後被告丙○○在當日上午
      11時20分許在瑞芳分局被逮捕，則以台北縣五股鄉至瑞芳
      分局之路程而言，被告丙○○在1 個多小時內由五股至瑞
      芳分局，恰巧不謀而合，足見證人即被告丁○○之前開證
      述，堪以信實。被告丙○○雖又辯稱：伊與丁○○、庚○○、甲○○存有嫌怨，方遭誣攀云云。然查，被告丙○○
      經本院質以其與前開3 人有何過節時，被告丙○○又語焉
      不詳，無法明確陳述，所辯已非無疑，且觀之甲○○於92
      年7 月12日在瑞芳分局為警逮捕時，被告丙○○尚不辭辛
      勞，由五股趕赴瑞芳要幫甲○○委任律師，可見甲○○與
      丙○○交情匪淺，不像有何過節，是被告丙○○前開所辯
      均非可採。
（五）被告丙○○雖聲請傳喚證人甲○○、陳劍龍及桃園縣觀音
      鄉的房東到庭接受交互詰問云云。惟查，證人甲○○因所
      在不明，業經本院依法傳喚、拘提均未到庭，有本院之傳
      票、拘票在卷可稽，證人甲○○在偵查中之證言復核與證
      人庚○○於偵查中、證人即被告丁○○於本院審理時所證
      述情節，大致相符，顯無不可信情況，且為證明犯罪事實
      之存否所必要者，依刑事訴訟法第159 條之1 第2 項之規
      定，自有證據能力，自得為證據，且有其證明力。至於證
      人陳劍龍及桃園縣觀音鄉的房東，既未據被告丙○○提出
      真實年籍及住所供本院傳喚，復未據其敘明傳喚之必要性
      ，本院認無調查之必要，附此敘明。
（六）綜上，本件事證明確，被告丙○○、丁○○犯行堪予認定
      ，應依法論科。
二、論罪科刑部分：
（一）被告丙○○、丁○○行為後，槍砲彈藥刀械管制條例業經
      修正，並於94年1 月26日經總統公布，而於94年1 月28日
      生效，修正後之槍砲彈藥刀械管制條例刪除舊法第11條，
      並於修正後之槍砲彈藥刀械管制條例第8 條第4 項增列：
      「未經許可，持有、寄藏或意圖販賣而陳列第一項所列槍
      枝者（指鋼筆槍、瓦斯槍、麻醉槍、獵槍、空氣槍或第四
      條第一項第一款所定其他可發射金屬或子彈具有殺傷力之
      各式槍砲），處3 年以上10年以下有期徒刑，併科新臺幣
      700 萬元以下罰金」，而未經許可，持有、寄藏可發射子
      彈具有殺傷力之改造玩具手槍者，依修正前槍砲彈藥刀械
      管制條例第11條第4 項之規定，其法定刑為1 年以上7 年
      以下有期徒刑，併科新臺幣700 萬元以下罰金。經比較新
      舊法結果，以修正前槍砲彈藥刀械管制條例第11條第4 項
      之規定較有利於被告，依刑法第2 條第1 項但書之規定，
      自應適用修正前槍砲彈藥刀械管制條例第11條第4 項之規
      定論處。按所謂寄藏係指受人委託代為保管之意，本件被
      告丁○○受被告丙○○委託藏放保管扣案改造手槍，核被
      告丙○○所為，係犯修正前槍砲彈藥刀械管制條例第11條
      第4 項之未經許可持有其他可發射子彈具有殺傷力之改造
      手槍罪；被告丁○○係犯修正前槍砲彈藥刀械管制條例第
      11條第4 項之未經許可寄藏其他可發射子彈具有殺傷力之
      改造手槍罪。按「槍砲彈藥刀械管制條例第7 條第4 項，
      係將持有與寄藏手槍罪為分別之處罰規定，而寄藏與持有
      ，均係將物置於自己實力支配之下，僅寄藏必先有他人之
      持有行為，而後始為之受寄代藏而已，故寄藏之受人委託
      代為保管，其保管之本身，亦屬持有，不過，此之持有係
      受寄之當然結果，雖不應另就持有予以論罪（最高法院93
      年度台上字第2253號參照）」，被告丁○○寄藏上開改造
      手槍後持有該槍之行為，乃受寄之當然結果，不另論罪。
（二）被告丁○○就其犯罪事實二之部分，核其所為係犯刑法第
      349條第1項之收受贓物罪、刑法第216條之行使刑法第212
      條偽造特種文書罪。被告丁○○就偽造車牌及行使偽造車
      牌部分犯行，與被告丙○○之間，有犯意聯絡及行為分擔
      ，此部分應成立共同正犯。被告丁○○偽造車牌之低度行
      為為行使偽造車牌之高度行為所吸收，不另論罪。又檢察
      官就犯罪事實之一部起訴者，其效力及於全部，被告丁○○就行使偽造特種文書之犯行，雖未據檢察官起訴，惟該
      部分與公訴人起訴之收受贓物犯罪既具有牽連犯之裁判上
      一罪關係，依審判不可分之原則，應為起訴效力所及，本
      院自應併予審究。被告丁○○所犯前開收受贓物罪及行使
      偽造特種文書罪二罪間，有方法結果關係，應從重罪之收
      受贓物罪處斷。被告丁○○所犯前開修正前槍砲彈藥刀械
      管制條例第11條第4 項之未經許可寄藏其他可發射子彈具
      有殺傷力之改造手槍罪及刑法第349 條第1 項之收受贓物
      罪，二罪犯意各別，罪名互異，行為互殊，應予分論併罰
      。
（三）又被告丙○○有如事實欄所載之犯罪科刑、執行情形，有
      臺灣高等法院被告前案紀錄表附卷可按，其受有期徒刑之
      執行完畢，5 年內再犯本件有期徒刑以上之罪，為累犯，
      應依刑法第47條規定加重其刑。而被告丁○○就其所犯無
      故寄藏改造槍枝罪，在未為任何有偵查犯罪職權之公務員
      知悉前，不逃避接受裁判，主動向桃園縣政府警察局龜山
      分局員警乙○○承認其寄藏改造槍枝之犯行，並報繳其持
      有之扣案槍枝乙節，業據證人乙○○於本院審理時具結證
      述明確（見本院94年11月8 日審理筆錄），是被告丁○○
      既已向該管公務員申述寄藏改造槍枝之犯罪事實而不逃避
      接受裁判，其所犯無故寄藏改造手槍罪部分，已合於槍砲
      彈藥刀械管制條例第18條第1 項前段有關自首並報繳所有
      槍彈之規定，應依該條規定減輕其刑。
（四）爰審酌被告丙○○、丁○○明知槍枝影響社會治安重大，
      未經許可持有、寄藏改造手槍，對於他人之生命、身體形
      成潛在威脅，並害及整體秩序與生活安全，被告丙○○於
      證據彰明之情形下，堅不吐實，推諉卸責，足見其犯後毫
      無悔意，及被告丁○○事後坦承犯行，態度良好等一切情
      狀，分別量處如主文所示之刑。併就被告丙○○、丁○○
      之槍枝部分各併科罰金，及諭知就罰金如易服勞役，均以
      銀圓佰元即新臺幣玖佰元折算壹日，並就被告丁○○部
      分，定其應執行刑。
（五）扣案具殺傷力之改造手槍一支（含彈匣一個）（槍枝管制
      編號0000000000），係違禁物，應依刑法第38條第1 項第
      1 款之規定於被告丙○○、丁○○主文項下宣告沒收；扣
      案之偽造車號3H-6 082號自用小客車車牌2 面，係被告丁○○所有供犯罪所用之物，業據其供明在卷，併予依刑法
      第38條第1 項第2 款在被告丁○○主文項下宣告沒收。
三、至台灣台北地方法院檢察署94年度偵字第5105號併案意旨略
    以：被告丁○○將其兄己○○所有之車號Q5-2897 號自用小
    客車車牌號碼告知林明偉（年籍不詳），由林明偉偽造Q5-2
    897 號車牌2 面，再懸掛在溫朝保失竊之車號7L-5947 號自
    用小客車上，丁○○明知該懸掛偽造車牌之失竊車輛為來路
    不明之贓物，竟仍於94年2 月間，在台北縣新莊市○○路居
    所附近，自林明偉處收受該車供己使用，嗣於94年3 月21日
    下午1 時30分許，丁○○駕駛該車行經台北市中山區○○○
    路○段 與松江路口，為警當場查獲，並扣得前開偽造車牌2
    面及自製汽車萬能鑰匙1 支。因認被告丁○○係犯刑法第34
    9 條第1 項之收受贓物罪，而與本案起訴部分具有裁判上一
    罪之連續犯關係，請求併案審理等語。經查，本案被告所犯
    上開收受贓物罪係在92年7 月12日，而本件併案審理之收受
    贓物犯行係在94年2 月間，其犯罪時間相隔長達1 年7 個月
    之久，自難認併案部分是基於概括犯意而為，顯見被告丁○○為前開起訴有罪之收受贓物犯行後，係另行起意再為本件
    併案之收受贓物犯行，二者間顯非基於概括犯意而為，應予
    分論併罰，自無裁判上一罪之連續犯關係，本院無從併予審
    理，此部分亦應退由檢察官另行依法偵辦，併此敘明。
據上論斷，依刑事訴訟法第299條第1項前段、修正前槍砲彈藥刀
械管制條例第11條第4項、第18條第1項前段，刑法第2條第1項但
書、第349 條第1 項、第216 條、第212 條、第55條、第47條、
第42條第2 項、第51條第5 款、第38條第1 項第1 款、第2 款，
罰金罰鍰提高標準條例第1 條前段、第2 條，現行法規所定貨幣
單位折算新臺幣條例第2 條之規定，判決如主文。
本案經檢察官邱智宏到庭執行職務。
中    華    民    國    95    年    1     月    17    日
                  刑事第七庭審判長法  官  趙文卿
                                  法  官  吳祚丞
                                  法  官  王俊雄
以上正本證明與原本無異。
如不服本判決應於送達後10日內，向本院提出上訴狀。
                                  書記官  許秋莉
中    華    民    國    95    年    1     月    25    日
附錄本案論罪科刑法條全文：
中華民國刑法第212 條
(偽造變造特種文書罪)
偽造、變造護照、旅券、免許證、特許證及關於品行、能力服務
或其他相類之證書、介紹書，足以生損害於公眾或他人者，處一
年以下有期徒刑、拘役或三百元以下罰金。
中華民國刑法第216 條
(行使偽造變造或登載不實之文書罪)
行使第條至第條之文書者，依偽造、變造文書或登載不實事項或
使登載不實事項之規定處斷。
中華民國刑法第349 條第1 項
收受贓物者，處三年以下有期徒刑、拘役或五百元以下罰金。
修正前槍砲彈藥刀械管制條例第11條
未經許可，製造、販賣或運輸第四條第一項第一款所稱其他可發
射金屬或子彈具有殺傷力之各式槍砲者，處五年以上有期徒刑，
併科新臺幣一千萬元以下罰金。
未經許可，轉讓、出租或出借前項所列槍砲者，處三年以上十年
以下有期徒刑，併科新臺幣七百萬元以下罰金。
意圖供自己或他人犯罪之用，而犯前二項之罪者，處無期徒刑或
七年以上有期徒刑，併科新臺幣一千萬元以下罰金。
未經許可，持有、寄藏或意圖販賣而陳列第一項所列槍砲者，處
一年以上七年以下有期徒刑，併科新臺幣七百萬元以下罰金。
第一項至第三項之未遂犯罰之。
修正前槍砲彈藥刀械管制條例第18條
犯本條例之罪自首，並報繳其持有之全部槍砲、彈藥、刀械者，
減輕或免除其刑；其已移轉持有而據實供述全部槍砲、彈藥、刀
械之來源或去向，因而查獲者，亦同。
前項情形，於中央主管機關報經行政院核定辦理公告期間自首者
，免除其刑。
前二項情形，其報繳不實者，不實部分仍依本條例所定之罪論處
。
犯本條例之罪，於偵查或審判中自白，並供述全部槍砲、彈藥、
刀械之來源及去向，因而查獲或因而防止重大危害治安事件之發
生者，減輕或免除其刑。拒絕供述或供述不實者，得加重其刑至
三分之一。


司法院資訊處製作；財團法人民間司法改革基金會備份。
